Souths Saami verb morphology
============================

Verbs
-----

This page describes the verb morphology, one table for each [Umlaut
column](docu-sma-morphophonology.html#Table1). In each table, each form
is listed for each verb type, and finally a list of tentative underlying
forms for the inflectional endings.

One general remark should be made here: It looks like the verb types for
even-syllable verbs are corresponding to the different Umlaut rows,
*with the single difference that **Umlaut row 2 corresponds to verb type
III**, and vice versa*. Except for Umlaut Column 7, there is no
difference between the two rows, so in practice this has very little
significance. The difference is mainly to be seen in the vocalism of the
inflectional endings. To make the order of the second syllable vowels be
the same as in the [Umlaut table](docu-sma-morphophonology.html#Table1),
I have swapped type II and III in the tables below. This is clearly
shown in the titles.

I have also included two productive derivations that cause Umlaut.

Umlaut column 1
---------------

The Umlaut column goes like this (verb type in parenthesis):  
i (I), æ (III), æ (II), ï (IV), y (V), i (VI).

Forms

Uneven

Even I

Even III

Even II

Even IV

Even V

Even VI

Underlying form of ending

Comments

**Infinitive**

Inf

bissiestidh

bissedh

fænkedh

bæsvodh

bïssedh

lyjhkedh

milkedh

**Present tense**

1Sg

bissestem

bæssam

fænkam

bæsvoem

bïssem

lyjhkem

milkem

2Sg

bissesth

bæssah

fænkah

bæsvoeh

bïssh

lyjhkh

milkh

3Sg

bisseste

bæssa

fænkoe

bysve

bæssa

lyjhkoe

milkie

1Du

bissiestien

bissien

fænkan  
fænkoen

bæsvoen

bissien

lyjhkoen

milkien

2Du

bissiestidien

bisseden

fænkeden

bæsvoden

bïsseden

lyjhkeden

milkeden

3Du

bissiestægan

bissiejægan

fænkajægan

bæsvoejægan

bïssijægan

lyjhkijægan

milkijægan

1Pl

bissiestibie

bissebe

fænkebe

bæsvobe

bïssebe

lyjhkebe

milkebe

2Pl

bissiestidie

bissede

fænkede

bæsvode

bïssede

lyjhkede

milkede

3Pl

bissiestieh

bissieh

fænkah  
fænkoeh

bæsvoeh

bissieh

lyjhkoeh

milkieh

**Past tense**

1Sg

bissiestim

bissim  
bissiejim

fænkajim

bæsvoejim

bïssim

lyjhkim

milkim

2Sg

bissiestih

bissih  
bissiejih

fænkajih

bæsvoejih

bïssih

lyjhkih

milkih

3Sg

bissiesti  
bissesti

bissi  
bissieji

fænkaji  
fænkaj

bæsvoeji  
bæsvoej

bïssi

lyjhki

milki

1Du

bissiestimen

bissimen  
bissiejimen

fænkajimen

bæsvoejimen

bïssimen

lyjhkimen

milkimen

2Du

bissiestiden

bissiden  
bissiejiden

fænkajiden

bæsvoejiden

bïssiden

lyjhkiden

milkiden

3Du

bissiestigan

bissigan  
bissiejigan

fænkajigan

bæsvoejigan

bïssigan

lyjhkigan

milkigan

1Pl

bissiestimh

bissimh  
bissiejimh

fænkajimh

bæsvoejimh

bïssimh

lyjhkimh

milkimh

2Pl

bissiestidh

bissidh  
bissiejidh

fænkajidh

bæsvoejidh

bïssidh

lyjhkidh

milkidh

3Pl

bissiestin

bissin  
betiejin

fænkajin

bæsvoejin

bïssin

lyjhkin

milkin

**Imperative**

2Sg

bissesth

bissieh

fænkah

bæsvoeh

bïssh

lyjhkh

milkh

2Du

bissiestidien

bisseden

fænkeden

bæsvoden

bïsseden

lyjhkeden

milkeden

2Pl

bissiestidie

bissede

fænkede

bæsvode

bïssede

lyjhkede

milkede

**Infinite forms**

Neg

bissesth

bissieh

fænkah

bæsvoeh

bïssh

lyjhkh

milkh

Ger

bissesteminie

bissieminie

fænkaminie

bæsvoeminie

bïsseminie

lyjhkeminie

milkeminie

Ptc

bissiestamme

bæsseme

fænkeme

bysveme

bïsseme

lyjhkeme

milkeme

VGen(?3)

bissesten

bissien

fænkan(?1)

bæsvoen

bïssen(?1)

lyjhken(?2)

milken(?2)

**Derivations**

Nom. ag.

bissiestæjja

bissije(?2)

fænkeje(?2)

bæsvoje

bïsseje(?2)

lyjhkeje(?2)

milkeje(?2)

Nom. act.

bissiestimmie

bisseme(?2)

fænkeme(?2)

bæsvome

bïsseme(?2)

lyjhkeme(?2)

milkeme(?2)

Rough **translations** of stems, Engl. (Norw.)

Transl.

steak a little (steika litt)

steak (steika)

be delayed (bli opphalde, seinka)

punish (straffa)

wash (vaska)

like, love (lika, vera glad i)

grass and x down (beita av og trampa ned)

Notes and open issues:

-   **?1:**  
    The form is not yet verified
-   **?2:**  
    The second vowel needs to be double checked, could be different
-   **?3:**  
    Grammar ¤ 62

Umlaut column 2
---------------

(some initial remarks?)

Umlaut column 3
---------------

(some initial remarks?)

Umlaut column 4
---------------

(some initial remarks?)

Umlaut column 5
---------------

(some initial remarks?)

Umlaut column 6
---------------

(some initial remarks?)

Umlaut column 7
---------------

(some initial remarks?)
